【裁判字號】    98,裁,1333
【裁判日期】    980527
【裁判案由】    營利事業所得稅
【裁判全文】
最  高  行  政  法  院  裁  定
                                      98年度裁字第1333號
上  訴  人  必翔實業股份有限公司
代  表  人  甲○○
訴訟代理人  陳世洋
被 上訴 人  財政部臺灣省北區國稅局
代  表  人  陳文宗
                          送達代收人  乙○○
上列當事人間營利事業所得稅事件，上訴人對於中華民國98年2
月19日臺北高等行政法院97年度訴字第2316號判決，提起上訴，
本院裁定如下：
    主  文
上訴駁回。
上訴審訴訟費用由上訴人負擔。
    理  由
一、按對於高等行政法院判決之上訴，非以其違背法令為理由，
    不得為之，行政訴訟法第242條定有明文。依同法第243條第
    1項規定，判決不適用法規或適用不當者，為違背法令；而
    判決有同條第2項所列各款情形之一者，為當然違背法令。
    是當事人對於高等行政法院判決上訴，如依行政訴訟法第24
    3條第1項規定，以高等行政法院判決有不適用法規或適用不
    當為理由時，其上訴狀或理由書應有具體之指摘，並揭示該
    法規之條項或其內容；若係成文法以外之法則，應揭示該法
    則之旨趣，倘為司法院解釋或本院之判例，則應揭示該判解
    之字號或其內容。如以行政訴訟法第243條第2項所列各款情
    形為理由時，其上訴狀或理由書，應揭示合於該條項各款之
    事實。上訴狀或理由書如未依此項方法表明者，即難認為已
    對高等行政法院判決之違背法令有具體之指摘，其上訴自難
    認為合法。
二、本件上訴人對於原判決上訴，主張：本案與本院96年度判字
    第1369號判決之要件事實完全相同，且該判決業經收錄於本
    院96年8月份裁判選輯內，其「裁判要旨」自有拘束本案之
    效力，原判決自應依其裁判要旨准予上訴人全額追認投資損
    失，否則即與行政程序法第6條之平等原則、所得稅法第43
    條之1、所得稅法第9條及營利事業所得稅查核準則第100條
    第1款等法令相違背等語。惟查本院裁判，除經選為判例者
    外，僅對裁判個案發生效力，對下級審並不發生一般性之拘
    束力。暫不論本院96年度判字第1369號判決之基礎事實與本
    案有間，本案並非其裁判意旨指範圍，因該判決並非判例
    ，對裁判本案之原審法院並無拘束力。上開上訴理由誤認本
    院96年度判字第1369號判決對原判決有拘束力，而以此為前
    提指摘原判決違背法令，自不得認對原判決之如何違背法令
    有具體之指摘。依首開規定及說明，應認其上訴為不合法。
三、據上論結，本件上訴為不合法。依行政訴訟法第249條第1項
    前段、第104條、民事訴訟法第95條、第78條，裁定如主文
    。
中    華    民    國    98    年    5     月    27    日
                    最高行政法院第五庭
                        審判長法官  黃  璽  君
                              法官  林  茂  權
                              法官  鄭  忠  仁
                              法官  黃  本  仁
                              法官  吳  東  都
以  上  正  本  證  明  與  原  本  無  異
中    華    民    國    98    年    5     月    27    日
                              書記官  郭  育  玎


司法院資訊處製作；財團法人民間司法改革基金會備份。
